# 控股股东与上市公司员工涉及的股份支付

提问人：song2003921 时间：2017-11-17 17:05:09
请教： 背景：A上市公司为留住核心员工，通过了一项激励计划。有控股股东免息借款给A的核心员工，员工将资金通过信托计划购买A的股票①，并按比例赠予一定数量A股票②（控股股东出资）。未来 3 年内，个人考核达标、A业绩达标，每年出售一部分股票，①的部分按差价②的部分全款支付给员工。（假设届时股价都是上涨的）。 问题：对于控股股东免息借款，上市公司是否需要计提利息作为股份支付的对价？如果计提利息能否税前抵扣？

回答人：chenyiwei
控股股东向本公司员工提供无息借款，本公司应将控股股东豁免的利息（按市场利率计算）确认为一项职工薪酬费用（不是股份支付）。这部分职工薪酬费用在本企业应不能税前扣除。

提问人：song2003921 时间：2017-11-19 09:20:53
陈老师，还是很困惑。我觉得根据股份支付准则，A的方式符合现金结算的股份支付，为什么您确认为薪酬费用呢？ 附：第二条 股份支付，是指企业为获取职工和其他方提供服务而授予权益工具或者承担以权益工具为基础确定的负债的交易。 　　股份支付分为以权益结算的股份支付和以现金结算的股份支付。以权益结算的股份支付，是指企业为获取服务以股份或其他权益工具作为对价进行结算的交易。以现金结算的股份支付，是指企业为获取服务承担以股份或其他权益工具为基础计算确定的交付现金或其他资产义务的交易。本准则所指的权益工具是企业自身权益工具。

回答人：chenyiwei
员工所获得的利益来源于控股股东提供的无息贷款所豁免的利息而不是低于市价买卖股票的差价收益。这个金额是确定的，与股价变动无直接因果关系，因此属于职工薪酬而不是股份支付。